PHAM Van-Duong

a +33 (**0**)6 **05 51 34 28**

Masculin

4 1988

duongpfiev51@gmail.com
92120. Montrouge

**

<u>LinkedIn</u> || <u>Mon profil en ligne</u>

Ingénieur D'étude et Développement Java J2EE

Avec 6 ans d'expérience comme développeur Java, j'interviens comme Team Leader actuellement. Compétences principales en développement Java EE, familier des frameworks tels que Struts, Spring, Grails. Domaines: Software Outsourcing, Télécommunications et Gestion du Spectre Radio.

COMPÉTENCES

- Langages maîtrisés: Java J2EE/JSP/Servlet, Groovy, PHP
- Bases de données: Oracle 10g/11g, SQL Server 2005, MySQL, Sybase
- Cadres: Cask Framework, Apache Struts2/1, Spring, Hibernate, EJB3, Grails
- Serveurs: Grassfish v2.1, JBoss, Tomcat, Weblogic 11, Apache HTTP Server.
- Env. et Outils: Eclipse, Intellij, NetBeans IDE, Visual SVN, Starteam, Jira, MS Office
- *Connaissances*: Programmation du site web (AJAX, XML, Javascript, HTML5, Bootstrap), MVC, SOA, SOAP & REST Web service, Architecture Logicielle, Cloud Computing SaaS, Agile SCRUM
- Certificat IBM (International Business Machines) (www.ibm.com)

IBM Cog 632: Cognos 10 BI Metadata Models Résultat : 94%

• Anglais: Courant

EXPERIENCES

Ingénieur D'étude et Développement Java- Team Leader

Chez <u>LS Telcom SAS</u>, société spécialisée dans l'édition de logiciels applicatifs de la gestion du spectre radio.

Projets : SpectraWeb- Plateforme d'e-licence prenant en charge le traitement des demandes et licences des fréquences radioélectriques. Client : Indonésie, Arabie Saoudite, Oman

- Missions:
- Réalisation d'analyses techniques.
- Rédaction des spécifications techniques
- o Réalisation des développements conformément aux spécifications
- o Optimisation des performances, et web sécurités
- o Déploiement, livraison de produit suivant SCRUM
- Gestion des ressources (3 personnes)
- *Clé Technique*: Struts 1, Spring, Web service, Tomcat, XML, Hibernate, Oracle 10g, SOA, BPEL, HTML5, Twitter Bootstrap, Grails, JIRA

3 ans 4/2013- Présent Ile-de-France,

France

Ingénieur D'étude et Développement Java- Team Leader

Chez <u>DirecTV ODC- FPT Software</u>, société spécialisée en informatique *Projet*: DTSS (Directv Transportation Scheduling System)- Logiciel du plan du programme automatique de satellite pour Directv. **7 mois** 3/2012- 9/2012 California, Etats-

- *Missions*: Analyse et développement de la fonction DTSS Inventory; contacter les clientèles pour obtenir les exigences; gestion des ressources (3 personnes)
- *Clé Technique* : EJB3, REST & SOAP Webservice, JPA, eclipselink, Weblogic 10.3.6, Sybase

Ingénieur D'étude et Développement Java

Chez Seiko Epson OSDC-FPT Software, société spécialisée en informatique

Client: Seiko Epson (Japon)

Projet: Bacchus - Logiciel de la gestion de l'entreprise Epson

- Missions : Analyse et développement des fonctions du système ERP en Java, VB
- *Technique*: Cadre Cask, SDL, JSP/Servlet, Struts 1, XML, Hibernate, Jboss, MySQL server

Prix du Meilleur Nouvel Employé de Seiko Epson OSDC

11/2011

Ingénieur D'étude et Développement Java

Chez <u>Centre Informatique du Groupe Viettel</u>, groupe de télécommunication du Vietnam *Projets*: Beaucoup d'applications de la gestion du bureau, telles que V-Offices, gestion du recrutement, gestion de contrat, etc.

- Missions : Analyse et développement des fonctions du système
- *Clé Technique*: Java, BPEL, JSP/Servlet, Struts 1/2, XML, Hibernate, SOA, SOAP, Web service, Tomcat, Grassfish v2.1, Oracle 10g.

11/2011

2 ans

7 mois

8/2011 - 3/2012

Hanoi, Vietnam

6/2009 – 7/2011 Hanoi, Vietnam

FORMATION

Master 2 Informatique, Université Paris Diderot- Paris VII (Bac +5)

• Spécialité: Réseaux, Système, Internet

• Mention: bien

10/2012-09/2013

Ingénieur en Informatique, <u>l'Ecole Polytechnique de Hanoi, Vietnam</u> Programme de Formation d'Ingénieurs d'Excellence au Vietnam (PFIEV)

• Spécialité : Systèmes d'Information et de Communication

• *Mention* : Bien

09/2005-06/2010

CENTRE D'INTÉRÊTS

Musique: Rock: Bon Jovi, Haloween
 Sports: Football, Badminton, Natation